【裁判字號】    89,婚,201
【裁判日期】    890919
【裁判案由】    履行同居
【裁判全文】
臺灣基隆地方法院民事判決                          八十九年度婚字第二○一號
    原      告  甲○○
    被      告  乙○○
右當事人間請求履行同居事件，本院判決如左：
    主    文
原告之訴駁回。
訴訟費用由原告負擔。
    事    實
甲、原告方面：
  一、聲明：被告應與原告同居。
  二、陳述：
  （一）原告與被告於民國八十二年五月二十一日結婚，夫妻感情原本融洽，因被告
        為大陸籍人士，初到台灣尚能自律，後因堅持外出打工而認識其他本地人後
        ，自八十九年七月二十四日起，忽然一反常態，常常外出而不告知原因，原
        告百般忍受之下，被告竟得寸進尺，進而在外居住，不理家務，且原告已取
        得中華民國身分證，有恃無恐，迭經親友勸告均不願返家。
  （二）對被告抗辯之陳述：否認毆打被告並趕被告出門，是兩造互相打，打完後被
        告說要出去原告就說好，被告就離家了，且被告有家裡的鑰匙。
  （三）為此依民法第一千零零一條之規定，起訴請求被告履行夫妻同居之義務。
  三、證據：提出戶籍謄本乙份為證。
乙、被告方面：
  一、聲明：如主文第一項所示。
  二、陳述：被告確實已離家一個多月，但是是因為每次兩造一吵架，原告就趕被告
      出門，這次也是被原告毆打後趕出來，況且被告沒有家裡的鑰匙，無法回家，
      被告希望與原告離婚，故亦不願再回家。
  三、證據：提出診斷證明書乙紙為證，並聲請訊問證人范憶偉。
丙、本院依職權調取本院八十九年度暫家護字第七號暫時保護令卷宗及八十九年度家
    護字第一○二號通常保護令卷宗。
    理    由
一、原告主張其與被告於民國八十二年五月二十一日結婚，惟被告自八十九年七月二
    十四日起，常常外出而不告知原因，進而在外居住，不理家務，為此依民法第一
    千零零一條之規定，訴請被告履行夫妻同居之義務。被告則以其離家是因為被原
    告毆打後趕出家門，又沒有家裡的鑰匙，並希望與原告離婚，不願再回家等語，
    資為抗辯。
二、原告主張兩造係夫妻，且被告離家未履行同居義務之事實，有原告所提戶籍謄本
    在卷可稽，並為被告所不爭執，原告此部份之主張堪信為真實，惟被告辯稱其離
    家是因為遭原告毆打後趕出家門。按夫妻互負同居之義務。但有不能同居之正當
    理由者，不在此限，民法第一千零零一條定有明文，是本件所應審究者厥為，被
    告是否有拒絕同居之正當理由。查原告確曾毆打被告，有被告提出之診斷證明書
    乙紙為證；經本院依職權調閱本院八十九年度暫家護字第七號暫時保護令卷宗及
    八十九年度家護字第一○二號通常保護令卷宗之結果，該案件已經本院核發通常
    保護令，益徵原告有對被告實施不法侵害之行為；參以兩造之子范憶偉到院證稱
    ，看到爸爸打媽媽，也有聽到爸爸趕媽媽出去等語。顯見被告確為遭原告毆打後
    趕出家門，是被告有不能與原告同居之正當理由，原告訴請被告履行同居，於法
    無據，不應准許。
三、綜上所述，本件被告有不能同居之正當理由，原告訴請被告履行同居，核無理由
    ，應予駁回。
四、結論：本件原告之訴為無理由，依民事訴訟法第七十八條，判決如主文。
中      華      民      國    八十九    年      九      月     十九     日
~B台灣基隆地方法院民事庭
~B    法      官  王翠芬
右為正本係照原本作成。
如對本判決上訴，須於判決送達後廿日內向本院提出上訴狀，敘述上訴理由，上訴於
臺灣高等法院，並按他造當事人之人數附具繕本。
中      華      民      國    八十九    年      九      月    二十      日
~B    書  記  官  林苑珍


司法院資訊處製作；財團法人民間司法改革基金會備份。
